【裁判字號】    89,易,1356
【裁判日期】    890616
【裁判案由】    竊盜
【裁判全文】
臺灣臺中地方法院刑事判決                        八十九年度易字第一三五六號
    公  訴  人  台灣台中地方法院檢察署檢察官
    被      告  甲○○
右列被告因竊盜案件，經檢察官提起公訴（八十九年度偵字第二九三一號），本院判
決如左：
    主  文
甲○○竊盜，處有期徒刑肆月，緩刑參年。
    事  實
一、甲○○意圖為自己不法之所有，於民國八十八年十月十八日十二時至十三時間，
    在台中市○○路三０九號一樓，趁該處無人之際，竊取乙○○所有，置於該處辦
    公桌抽屜內，已發票完成之支票一紙（發票日為八十八年十二月五日，付款人誠
    泰商業銀行公益分行，票號ＲＢ0000000），得手後，交予不知情之林錦
    如，用以清償其積欠林錦如之債務。嗣於八十八年十月二十日乙○○發現上述支
    票遺失，經詢問甲○○後，得知係甲○○所竊，甲○○即應允將上述支票返還乙
    ○○，並立下自白書。惟事後甲○○仍未返還，乙○○不得已於八十八年十一月
    六日辦理掛失止付，而林錦如屆期提示，因支票已辦理掛失止付不獲兌現，循線
    始查知上情。
二、案經雲林縣警察局斗六分局報請台灣雲林地方法院檢察署呈請台灣高等法院檢察
    署核移台灣台中地方法院檢察署檢察官偵查起訴。
    理  由
一、訊據被告甲○○否認竊盜犯行，辯稱上述支票係伊向乙○○借用，自白書也是乙
    ○○要伊書寫云云。惟查右揭犯罪事實，業據被害人乙○○及證人林錦如於警訊
    、偵查或本院審理時指述綦詳，並有上述支票、退票理由單、遺失票據申報書、
    自白書等影本附卷可稽。被告自承該自白書係其親自書寫，而該自白書已載明被
    告於八十八年十月十八日下午，在台中市○○路三０九號一樓，未經乙○○同意
    ，擅自取走上述支票等語，被告雖另稱係因伊沒錢存入，才找乙○○寫自白書云
    云，但其復供承該自白書係八十八年十一月中旬所寫，又上述支票之發票日為八
    十八年十二月五日，依常情被告焉會於八十八年十一月中旬即知無錢存入帳戶，
    而前往乙○○處書寫該自白書，顯見被告所辯係飾卸之詞，不足採信，其犯行已
    堪認定。
二、核被告所為，係犯刑法第三百二十條第一項之竊盜罪。爰審酌被告犯罪動機、手
    段、所生危害及犯罪後態度等一切情狀，處以如主文所示之刑。又被告未曾受有
    期徒刑以上之刑之宣告（前僅因妨害兵役案件，於八十五年間經本院判處拘役三
    十日，緩刑二年），有台灣台中地方法院檢察署刑案資料查註紀錄表在卷足憑，
    因一時失慮，致觸刑章，且其竊取上述支票，係為償還林錦如舊債，所生損害非
    重，受此次教訓後，應知警惕，而無再犯之虞，本院認所宣告之刑以暫不執行為
    適當，併予宣告緩刑三年，以啟自新。
據上論斷，應依刑事訴訟法第二百九十九條第一項前段、刑法第三百二十條第一項、
第七十四條第一款、罰金罰鍰提高標準條例第一條前段，判決如主文。
中      華      民      國      八十九      年      六      月    十六  日
                                        法  官   鍾堯航
右正本證明與原本無異。
如不服本判決，應於送達後十日內向本院提出上訴狀（須附繕本），上訴於台灣高等
法院台中分院。
                                        書記官
中      華      民      國      八十九      年      六      月    十六  日
附錄論罪科刑法條
刑法第三百二十條第一項
    意圖為自己或第三人不法之所有，而竊取他人之動產者，為竊盜罪，處五年以下
  有期徒刑、拘役或五百元以下罰金。


司法院資訊處製作；財團法人民間司法改革基金會備份。
